【裁判字號】    98,訴,766
【裁判日期】    981130
【裁判案由】    清償債務
【裁判全文】
臺灣高雄地方法院民事判決               98年度訴字第766號
原      告  甲○○
被      告  乙○○
上列當事人間清償債務事件，本院於民國98年11月5 日言詞辯論
終結，判決如下：
      主  文
被告應給付原告新台幣壹佰萬元及自民國九十七年十二月三十日
起至清償日止，按年息百分之五計算之利息。
訴訟費用由被告負擔。
      事實及理由
一、原告主張：被告乙○○於民國93年間向伊借款新台幣（下同
    ）100 萬元元，伊已於93年2 月24日以伊之子曾士瑋名義，
    匯款100 萬元至被告指定之台灣土地銀行通宵分行00000000
    0000被告帳戶內。詎伊於96年10月間向被告催討債務，被告
    拒不返還，爰本於消費借貸契約之法律關係，提起本訴。並
    聲明請求：被告應給付原告100 萬元及自支付命令送達被告
    翌日起至清償日止，按年息5%計算之利息。
二、被告則以：被告並未向原告借款，原告所以匯款1,000,000
    元至其帳戶，係因原告之子曾士瑋、訴外人戊○○、丁○○
    與被告四人共同準備開設公司，原告匯款至被告帳戶後由被
    告代轉戊○○，被告後來確實將上開款項匯給戊○○，惟戊
    ○○事後捲款潛逃，原告卻推由被告負責顯無理由等語，資
    為抗辯。並聲明：原告之訴駁回，如受不利判決，願供擔保
    免為假執行。
三、兩造不爭執事項：
    原告於93年2 月24日以其子曾士瑋名義，匯款1,000,000 元
    至被告設於台灣土地銀行通宵分行000000000000號帳戶內，
    此有電匯申請書1份在卷可稽。
四、本件之爭點：
    兩造間是否有成立消費借貸關係？
五、法院之判斷：
（一）原告主張被告向其借貸100 萬元之事實，業據提出匯款單
      1 紙為證，並經證人丙○○到庭證述屬實。被告雖辯稱該
      款項係丙○○之投資款，借用被告帳戶轉帳予戊○○云云
      。惟查，丙○○本身之投資款項，均由原告或原告之夫直
      接匯款，金額多達數百萬元，依一般經驗法則，原告倘欲
      再投資，殊無委託被告代為匯款之必要，且證人戊○○亦
      到庭證稱：其係以匯款名義人作為認定何人投資之依據。
      被告雖將本件100 萬元匯入其帳號，但其並未將之計入原
      告之子曾士瑋之投資款，其與原告彙算之和解金，亦未將
      之列入原告之子曾士瑋之投資金額等語，足認原告主張匯
      給被告之本件款項並非丙○○之投資款，而係原告出借予
      被告之借款一節，堪以認定。
（二）按稱消費借貸者，謂當事人一方移轉金錢或其他代替物之
      所有權於他方，而約定他方以種類、品質、數量相同之物
      返還之契約；借用人應於約定期限內，返還與借用物種類
      、品質、數量相同之物；遲延之債務，以支付金錢為標的
      者，債權人得請求依法定利率計算之遲延利息，民法第47
      4 條第1 項、第478 條前段、第233 條第1 項分別定有明
      文。被告積欠原告借款100 萬元已如前述，從而原告依借
      貸之法律關係，請求判決被告應給付原告100 萬元及自起
      訴狀繕本送達被告翌日起（即97年12月30日）至清償日止
      ，按年息百分之5計算之利息，核屬有據，應予准許。
六、結論：原告之訴為有理由，依民事訴訟法第78條，判決如主
    文。
中    華    民    國    98    年    11    月    30    日
                  民事鳳山分庭法  官  吳文婷
正本係照原本作成。
如不服本判決，應於送達後20日內，向本院提出上訴狀並表明上
訴理由，如於本判決宣示後送達前提起上訴者，應於判決送達後
10日內補提上訴理由書（須附繕本）。
中    華    民    國    98    年    12    月    1     日
                                書記官  林仕興


司法院資訊處製作；財團法人民間司法改革基金會備份。
